---
output: pdf_document
font-family: "Arial"
fontsize: 12pt
params:
  DataZawUmowy: NA
  NumerUmowy: NA
  NazwaFir: ""
  NipFir: ""
  ULFir: ""
  KodFir: ""
  MiastoFir: ""
  RegonFir: ""
  Imie: ""
  Nazwisko: ""
  Telefon: ""
  Dowod: ""
  Pesel: ""
  KatPraw: ""
  NumPraw: ""
  Marka: NA
  Model: NA
  StanLicznika: NA
  StanPaliwa: NA
  Zewnatrz: NA
  Wewnatrz: NA
  Vin: NA
  NumRej: NA
  DowodRej: NA
  Paliwo: NA
  DataOd: NA
  GodzinaOdDod: NA
  GodzinaDoDod: NA
  DataDo: NA
  Zagranica: NA
  Przekazano: NA
  Cena1: NA
  JednCzasu: NA
  Cena2: NA
  Limit1: NA
  Limit2: NA
  Kaucja: NA

   
---

\center __UMOWA  NAJMU  SAMOCHODU NR__ **`r params$NumerUmowy`** \center

***
\raggedright
Umowa zawarta w Trzebini w dniu **`r params$DataZawUmowy`** pomiędzy
TRANS-CAR Rafał Augustynek ul. Norwida 15, 32-540 Trzebinia Nip: 6281026200 zwany w dalszej części umowy __WYNAJMUJĄCYM__, a:

```{r, echo=FALSE, warning=FALSE, tidy=TRUE}
library(kableExtra)
library(knitr)
d<-data.frame(nazwa=1, wartosc=2, nazwa3=3, wartosc4=4)

d[1,1]="imię"
d[2,1]="nazwisko"
d[3,1]="telefon"
d[4,1]="nr dow. os."
d[5,1]="nr pesel"
d[6,1]="kat. prawa jazdy"
d[7,1]="nr prawa jazdy"

d[1,2]=params$Imie
d[2,2]=params$Nazwisko
d[3,2]=params$Telefon
d[4,2]=params$Dowod
d[5,2]=params$Pesel
d[6,2]=params$NumPraw
d[7,2]=params$KatPraw

d[1,3]="Firma"
d[2,3]="NIP"
d[3,3]="Ulica"
d[4,3]="Kod"
d[5,3]="Miejscowosc"
d[6,3]="REGON"
d[7,3]=" "


d[1,4]=params$NazwaFir
d[2,4]=params$NipFir
d[3,4]=params$ULFir
d[4,4]=params$KodFir
d[5,4]=params$MiastoFir
d[6,4]=params$RegonFir
d[7,4]=" "



colnames(d)<-NULL

kable(d, format = "latex")
```

1. Przedmiotem najmu jest samochód:
```{r, echo=FALSE, warning=FALSE, tidy=TRUE}
library(kableExtra)
library(knitr)
a<-data.frame(nazwa=1, wartosc=2)
a[1,1]="Marka"
a[2,1]="Model"
a[3,1]="Vin"
a[4,1]="Numer rejestracyjny"
a[5,1]="Dowód rejestracyjny nr"
a[6,1]="Stan licznika"
a[7,1]="Stan paliwa"
a[8,1]="Rodzaj paliwa"
a[9,1]="Stan na zewnątrz"
a[10,1]="Stan w środku"

a[1,2]=params$Marka
a[2,2]=params$Model
a[3,2]=params$Vin
a[4,2]=params$NumRej
a[5,2]=params$DowodRej
a[6,2]=params$StanLicznika
a[7,2]=params$StanPaliwa
a[8,2]=params$Paliwo
a[9,2]=params$Zewnatrz
a[10,2]=params$Wewnatrz

colnames(a)<-NULL
kable(a, format = "latex")
```

2. Wynajmujący oddaje w najem pojazd na okres: 
```{r, echo=FALSE, warning=FALSE, tidy=TRUE}
library(kableExtra)
library(knitr)
g<-data.frame(nazwa=1, wartosc=2)
g[1,1]="Od dnia"
g[2,1]="Godzina"
g[3,1]="Do dnia"
g[4,1]="Godzina"


g[1,2]=params$DataOd
g[2,2]=params$GodzinaOdDod
g[3,2]=params$DataDo
g[4,2]=params$GodzinaDoDod



colnames(g)<-NULL
kable(g, format = "latex")
```
3. Najemca zobowiązuje się do używania przedmiotu najmu zgodnie z jego przeznaczeniem i zasadami użytkowania zawartymi w szczegółowych warunkach najmu pojazdu.

4. Przedmiot najmu nie może być bez pisemnej zgody wynajmującego używane przez osoby inne niż najemca, oddany w podnajem lub użyczany. 

5. Najemca oświadcza, że pojazd będzie używany na terenie Polski oraz **`r params$Zagranica`**
na co wynajmujący wyraża zgodę. 
6. Wydanie pojazdu nastąpi w Trzebini ul. Norwida 15 
7. a zwrot po upływie najmu w Trzebini ul. Norwida 15 <br />   
* Wraz z: **`r params$Przekazano`**

* W samochodzie znajdują się:
  + gaśnica proszkowa
  + trójkąt ostrzegawczy w opakowaniu
  + podnośnik samochodowy
  + klucz do kół
  + kamizelka odblaskowa szt. ....
  + koło zapasowe
8. Wynajmujący oświadcza, że pojazd będący przedmiotem najmu jest ubezpieczony w zakresie OC, posiada ważny przegląd techniczny, jest sprawny technicznie i nie posiada uszkodzeń, co najemca sprawdził podpisująć umowę. 

9. Opłaty za wynajem pojazdu: za **`r params$Cena1` `r params$JednCzasu` `r params$Cena2`** zł.
  + limit kilometrów **`r params$Limit1`** na **`r params$Limit2`**
  + za każdy kilometr powyżej limitu dobowego opłata 30 groszy brutto.
  
10. Najemca wpłaca kaucję w wysokości **`r params$Kaucja`**, która podlega zwrotowi na warunkach okreslonych w paragrafie 6 szczegółowych warunków najmu pojazdu. 
11. Najemca przyjmuje pełną odpowiedzialność materialną za szkody zaistniałe z jego winy, a nie znajdujące pokrycia przez zakład ubezpieczeń, w tym szkody obejmujące utratę korzyści za każdy dzień wyłączenia pojazdu z eksploatacji. 
12. Wszelkie zmiany umowy wymagają dla swojej ważności formy pisemnej.
13. Najemca potwierdza, że przed podpisaniem umowy zapoznał się z jej treścią, jak i z treścią warunków szczegółowych najmu pojazdu. 
14. W sprawach nieuregulowanych niniejszą umową oraz szczegółowymi warunkami najmu pojazdu zastosowane będa przepisy Kodeksu Cywilnego.
15. Umowę sporządzono w dwóch jednobrzmiących egzemplarzach, po jednej dla każdej ze stron. 
16. Najemca zgodnie z warunkami najmu bierze całą odpowiedzialność za samochód w związku z czym jest odpowiedzialny za szkody wyrządzone przez osoby upoważnione przez niego do kierowania pojazdem. 

&nbsp;  
Wynajmujący \hfill Najemca

&nbsp;  

UWAGI: 
&nbsp;  
&nbsp;  

Zwrot pojazdu: